# 关于公司参与公建民营项目的财务报告格式

提问人：madisen 时间：2019-11-29 06:30:18
公司 A是一家养老的有限责任公司，参与两个公建民营项目，负责 2 家养老机构的管理和运营，算是协议控制。公司 A 本身没有业务，只有几个人负责管理。这 2 家养老机构为社会组织，适用于《民间非营利组织会计制度》，公司 A 为有限责任公司，适用于《企业会计准则》。
在出具公司 A 的审计报告时，是否需要将协议控制的两家机构的数据根据《企业会计准则》进行调整？

回答人：chenyiwei
如果确定公司 A 可以控制这两家养老机构，需将其纳入公司A 的合并报表范围的，则在合并报表层面，按照统一母子公司会计政策的要求，应将这两家养老机构原先执行的非营利性机构的会计政策转换为母公司所执行的基于企业会计准则制定的会计政策。